---
title: "fpcc2-problema02-chk02"
author: "Maelson Marques de Lima"
date: "11 de maio de 2016"
output: word_document
---
#FPCC2-p2-c2
```{r setup, include=FALSE}
knitr::opts_chunk$set(echo = TRUE)
library(dplyr)
library(stringi)
library(ggplot2)
library(GGally)

theme_set(theme_bw())
```

## ORGANIZANDO OS DADOS:

```{r bds, message=FALSE, warning=FALSE, results='asis', echo=TRUE}


movies <- read.csv("~/Rprojetos/Rprojects-fpcc2/bd-movies/movies.csv")
 #View(movies)
ratings <- read.csv("~/Rprojetos/Rprojects-fpcc2/bd-movies/ratings.csv")
movies_join_ratings = merge(x = movies, y = ratings, by = "movieId", all.y = TRUE)


new_bd<-read.csv("~/Rprojetos/Rprojects-fpcc2/bd-movies/filmes_tratados.csv")

View(new_bd)



rtfm<- read.csv("~/Rprojetos/Rprojects-fpcc2/bd-movies/ratings-por-filme.csv") 
View(rtfm)




##Remove os hifens dos campos de gênero para não atrapalhar na contagem

#REMOVENDO OS HIFENS
###############################################

hifem<-"-"
movies_join_ratings$genres<-as.character(movies_join_ratings$genres)

for(i in 1:length(movies_join_ratings$genres)){
  movies_join_ratings[i,3]<-gsub(hifem,"",movies_join_ratings[i,3])}

###############################################


#CRIA NOVA COLUNA COM O CONTADOR DE GENEROS
###############################################
colunaNova<-c()#recebe valores para nova coluna

#atribui o contador de generos à colunaNova
for(i in 1:length(movies_join_ratings$genres)){ colunaNova[i]<- as.numeric(stri_stats_latex(movies_join_ratings[i,3])[4])}


#cria nova coluna com nome ngeneros para receber os valores
#Foi adicionado nova coluna com os resultados de colunaNova
movies_join_ratings<-cbind(movies_join_ratings, ngeneros=colunaNova) 

###############################################



#COLOCA ZERO EM SEM GENEROS##
###############################################

#Atribui valor zero "0" onde não houver gênero
for(i in 1:length(movies_join_ratings$genres)){
  if(movies_join_ratings[i,3]=="(no genres listed)"){
    movies_join_ratings[i,7]<-0
    }
  }
movies_join_ratings$ngeneros<-as.numeric(movies_join_ratings$ngeneros)

###############################################



##AGRUPAMENTO DOS DADOS##
###############################################

#Agrupamento com os movieId
grupoMovie<-movies_join_ratings%>%group_by(movieId)%>%dplyr::summarise(
  medianaNota= median(rating),num_generos= median(ngeneros))

knitr::kable(grupoMovie[1:10, 1:2], caption = "Mediana, apenas das 10 primeiras linhas da tabela, das notas e gêneros para cada filme:")

#Observe que as melhores médias são para os grupos com 07, 05 e 03 gêneros.
#Mas, neste caso não foi levado em consideração a frequência. 



#AGRUPAMENTO POR GÊNERO



grupoGen<-movies_join_ratings%>%group_by(ngeneros)%>%dplyr::summarise(
  medianaNota= median(rating))


#TABLE GROUPGENRE

knitr::kable(grupoGen, caption = "Medianas de Cada gênero")



###############################################


```


##QUESTÃO-01:
1.	Normalmente os filmes têm vários gêneros. 
Existe uma relação entre em quantos gêneros os filmes se encaixam e a avaliação média que os filmes recebem? 
Mais especificamente: se consideramos a média dos filmes com 1, 2, 3 ... gêneros, existe alguma quantidade de gêneros num mesmo filme que em média recebe avaliações melhores? Caso exista, estime a diferença nas médias entre essa combinação e filmes com apenas um gênero.


##ANÁLISE DOS DADOS PARA RESPOSTAS:

    o que pude observar é que existe uma baixa correlação entre o número de gêneros com a nota atribuída a um filme. Vemos que a covariancia e a correlação entre os dois valores é muito baixa, tanto em sua forma bruta como agrupada.
    
```{r corVar, message=FALSE, warning=FALSE, results='asis', echo=TRUE}
#COVARIÂNCIA
cov(movies_join_ratings$rating,movies_join_ratings$ngeneros)

#CORRELAÇÃO

cor(movies_join_ratings$rating,movies_join_ratings$ngeneros)

```

  Observe que mesmmo após o agrupamento a correlação entre as duas parece muito baixa:
  

```{r corM, message=FALSE, warning=FALSE, results='asis', echo=TRUE}
cor(grupoMovie$medianaNota,grupoMovie$num_generos)

```



    O histograma abaixo mostra qual a maior concentração de gêneros, mas sabe-se que existem filmes com mais avaliações que outros.Por exemplo, podemos ter 100 avaliações para um filme com apenas 1 gênero, enquanto apenas 1 avaliação para um filme com muitos gêneros. Essa diversidade dificulta as estimativas.

```{r hist, message=FALSE, warning=FALSE, results='asis', echo=TRUE}

#HISTOGRAMA DAS MÉDIAS DE GENEROS EM CADA FILMES
ggplot(grupoMovie, aes(x = num_generos)) + geom_histogram( binwidth = 1, colour = "black", fill = "white")+ggtitle("HISTOGRAMA DOS GÊNEROS")


```

    O caso da diferença entre os maiores valores temos que a diferença é a mesma, 0.5, já que é de 4 para 3,5. 
    
```{r dif, message=FALSE, warning=FALSE, results='asis', echo=TRUE}

melhorNota_mediana = grupoGen[4, "medianaNota"] - grupoGen[2, "medianaNota"]
print(paste("Melhora na média observada:", melhorNota_mediana))

melhorNota_mediana = grupoGen[6, "medianaNota"] - grupoGen[2, "medianaNota"]
print(paste("Melhora na média observada:", melhorNota_mediana))

melhorNota_mediana = grupoGen[8, "medianaNota"] - grupoGen[2, "medianaNota"]
print(paste("Melhora na média observada:", melhorNota_mediana))

```


    Agora a estmiativa de melhores notas com relação ao número de gêneros, para cada diferença entre 1 e (3,5,7)


```{r difperm, message=FALSE, warning=FALSE, results='asis', echo=TRUE}

library(resample)

grupoMovie7<-grupoMovie%>%filter(num_generos=='7'|num_generos=='1')


permutationTest2(grupoMovie7, median(medianaNota), treatment = num_generos)

  b = bootstrap(grupoMovie7$medianaNota, mean)
  CI.percentile(b, probs = c(.025, .975))

  b2 = bootstrap2(grupoMovie7, median(grupoMovie7$medianaNota), treatment = grupoMovie7$num_generos)
  CI.percentile(b2, probs = c(.025, .975))
  
  
## generos 05 e 01
  
  
grupoMovie5<-grupoMovie%>%filter(num_generos=='5'|num_generos=='1')


permutationTest2(grupoMovie5, median(medianaNota), treatment = num_generos)

  b = bootstrap(grupoMovie5$medianaNota, mean)
  CI.percentile(b, probs = c(.025, .975))

  b2 = bootstrap2(grupoMovie5, median(grupoMovie7$medianaNota), treatment = grupoMovie5$num_generos)
  CI.percentile(b2, probs = c(.025, .975))
  
#generos 03-01
  
  grupoMovie3<-grupoMovie%>%filter(num_generos=='3'|num_generos=='1')


permutationTest2(grupoMovie3, median(medianaNota), treatment = num_generos)

  b = bootstrap(grupoMovie3$num_generos,mean)
  CI.percentile(b, probs = c(.025, .975))

  b2 = bootstrap2(grupoMovie3, median(grupoMovie3$medianaNota), treatment = grupoMovie3$num_generos)
  CI.percentile(b2, probs = c(.025, .975))



```


##NOVOS HISTOGRAMAS DAS AMOSTRAS:

    Os histogramas já diferem bastante dos gerados anteriormente.

```{r histnovos, message=FALSE, warning=FALSE, results='asis', echo=TRUE}

movies_join_ratings$ngeneros<-as.numeric(movies_join_ratings$ngeneros)

movies_join_ratings$rating<-as.numeric(movies_join_ratings$rating)

mv2<-movies_join_ratings%>%select(rating,ngeneros)



##HISTOGRAMA RATING

sample(mv2$rating, 100) %>% mean()

# Média x amostras com n = 100
dist_original2 = mv2$rating
sample_size2 <- 50
num_samples2 <- 100

samples_means2 <- c()
for(i in seq(1, num_samples2)){
  a_sample <- sample(dist_original2, sample_size2)
  samples_means2[i] <- mean(a_sample)
}
ggplot(data.frame(samples_means2), aes(samples_means2))+ geom_histogram() + ggtitle("Histograma das amostras dos ratings")

#RESULTADO: A quantidade maior de notas está entre 3,2 e 3,8


##HISTOGRAMA GÊNEROS

sample(mv2$ngeneros, 100) %>% mean()

# Média de 200 amostras com n = 100
dist_originalg = mv2$ngeneros
sample_sizeg <- 50
num_samplesg <- 100

samples_meansg <- c()
for(i in seq(1, num_samplesg)){
  a_sample <- sample(dist_originalg, sample_sizeg)
  samples_meansg[i] <- mean(a_sample)
}
ggplot(data.frame(samples_meansg), aes(samples_meansg))+ geom_histogram()+ ggtitle("Histograma das amostras dos gêneros")

#RESPOSTA: A maior parte dos gêneros ficou entre 2.5 e 3.0



```


##GRÁFICOS COM INTERVALOS DE CONFIANÇA

```{r IC, message=FALSE, warning=FALSE, results='asis', echo=TRUE }


#GRÁFICO DE IC
ggplot(mv2, aes(x = mv2$ngeneros, y = mv2$rating)) + 
  stat_summary(fun.y = mean, geom = "point") + 
  stat_summary(fun.data = mean_cl_boot, geom = "errorbar", colour = "blue", width = 0.2)+xlab("gêneros")+ylab("Notas")+ggtitle("Gráfico com barras de intervalo de confiança entre Gênero e Notas")



#utilizando o método completo


sample(mv2$rating, 100) %>% mean()

# Média de 200 amostras com n = 100
dist_original = mv2$rating
sample_size <- 50
num_samples <- 100

samples_means <- c()
for(i in seq(1, num_samples)){
  a_sample <- sample(dist_original, sample_size)
  samples_means[i] <- mean(a_sample)
}




library("Rmisc", quietly = T)
library(dplyr)

pop_mean <- mean(dist_original)

sample_cis <- data.frame(upper = c(), mean = c(), lower = c())
for(i in seq(1, num_samples)){
  a_sample <- sample(dist_original, sample_size)
  interval <- CI(a_sample, ci = 0.95)
  sample_cis <- rbind(sample_cis, data.frame(mean = interval["mean"], 
                                             lower = interval["lower"], 
                                             upper = interval["upper"]))
}
sample_cis <- sample_cis %>% 
  mutate(contains_pop_mean = (upper >= pop_mean & lower <= pop_mean)) 

# Demooooora...
boot_cis <- data.frame(upper = c(), mean = c(), lower = c())
for(i in seq(1, num_samples)){
  a_sample <- sample(dist_original, sample_size)
  interval <- CI.percentile(bootstrap(a_sample, mean, R = 1000))
  boot_cis <- rbind(boot_cis, data.frame(mean = mean(interval), 
                                         lower = interval[1], 
                                         upper = interval[2]))
}

boot_cis <- boot_cis %>% 
  mutate(contains_pop_mean = (upper >= pop_mean & lower <= pop_mean)) 

sample_cis %>% 
  ggplot(aes(x = 1:nrow(sample_cis), y = mean, colour = contains_pop_mean)) +
  geom_point() + 
  geom_errorbar(aes(ymin = lower, ymax = upper)) + 
  geom_hline(aes(yintercept=mean(mean(dist_original))))+ggtitle("Gráfico-01 Intervalo de confiança bootstrap")

boot_cis %>% 
  ggplot(aes(x = 1:nrow(sample_cis), y = mean, colour = contains_pop_mean)) +
  geom_point() + 
  geom_errorbar(aes(ymin = lower, ymax = upper)) + 
  geom_hline(aes(yintercept=mean(mean(dist_original))))+ggtitle("Gráfico-02 Intervalo de confiança bootstrap")


```

